臺灣臺北地方法院裁定
111年度北秩字第169號
移送機關    臺北市政府警察局萬華分局

被移送人    星光男女時尚館


上列被移送人因違反社會秩序維護法案件，經移送機關以民國11
1年7月1日北市警萬分刑字第1113020737號移送書移送審理，本
院裁定如下：
    主  文
星光男女時尚館不罰。
    事實理由及證據
一、本件移送意旨略以：被移送人星光男女時尚館（門牌號碼為
    ：臺北市○○區○○街000號1樓。移送意旨不查，誤載名稱為甲
    ○○○○，經查對本院111年度簡字第1140號、110年度簡字第21
    73號判決書記載及卷存經濟部商工登記公示資料查詢服務，
    應認被移送人即商業統一編號為：00000000、登記名稱應為
    ：星光男女時尚館。移送之甲○○○○則應為商業統一編號0000
    0000之登記名稱，故本件移送書之相關記載，均應予更正）
    之登記負責人（應為實際負責人之誤繕，登記負責人為人頭
    張家祥）陳聰銘及現場負責人簡門開，於民國110年8月24日
    0時20分許，為移送人持搜索票查獲意圖使女子與他人為性
    交易之行為，經臺灣臺北地方檢察署（下稱臺北地檢署）檢
    察官偵查後，向本院聲請簡易判決處刑，經本院審理後，處
    星光男女時尚館負責人陳聰銘有期徒刑6月（案號即本院111
    年度簡字第1140號，下稱1140號案件）、現場負責人簡門開
    有期徒刑3月（案號即本院110年度簡字第2173號，下稱2173
    號案件）。又依社會秩序維護法第18條之規定，公司、有限
    合夥或商業之負責人、代表人、受雇人或其他從業人員，因
    執行業務而犯刑法妨害風化罪、妨害自由罪、妨害秘密罪，
    或犯人口販運防制法、通訊保障及監察法之罪，經判決有期
    徒刑以上之刑者，得處該公司、有限合夥或商業勒令歇業。
    本件被移送人之負責人陳聰銘及現場負責人簡門開，基於圖
    利之意圖，媒介、容留按摩女子與不特定人從事性交易，並
    經本院判處有期徒刑以上之罪，其行為嚴重破壞社會善良風
    俗且情節重大，核其所為顯有違反社會秩序維護法，爰依法
    移送請本院裁處等語。
二、按社會秩序維護法於105年5月25日新增第18條之1乃規定：
    「公司、有限合夥或商業之負責人、代表人、受雇人或其他
    從業人員，因執行業務而犯刑法妨害風化罪、妨害自由罪、
    妨害秘密罪，或犯人口販運防制法、通訊保障及監察法之罪
    ，經判決有期徒刑以上之刑者，得處該公司、有限合夥或商
    業勒令歇業。前項情形，其他法律已有勒令歇業規定者，從
    其規定。」，新增之立法理由為：「公司、有限合夥或商業
    之負責人、代表人、受雇人或其他從業人員，動輒利用該公
    司、商業名義犯刑法上妨害風化罪、妨害自由罪、妨害秘密
    罪，或犯人口販運防制法、通訊保障及監察法之罪，雖經判
    決有期徒刑以上之刑責，卻仍以原招牌繼續經營，已嚴重影
    響社會秩序及民眾觀感，必須予以遏止，以避免其死灰復燃
    。爰增訂本條規定得處該公司、有限合夥或商業勒令歇業之
    處罰，且不受刑法第76條所定之緩刑效力影響」。
三、經查：
㈠被移送人星光男女時尚館為獨資商號，陳聰銘為實際負責人並
  借用人頭張家祥登記為負責人，現場負責人為簡門開，均違犯
  刑法第231條第1項圖利使人為猥褻而容留以營利罪，業經本院
  刑事庭以1140號案件判處陳聰銘有期徒刑6月、2173號案件判
  處簡門開有期徒刑3月，皆得易科罰金等情，有商業登記抄本
  、本院1140號及2173號之刑事簡易判決等件在卷可稽。本件陳
  聰銘為星光男女時尚館之實際負責人、簡門開為現場負責人，
  因執行業務違犯刑法妨害風化罪，經判決有期徒刑以上之刑，
  而星光男女時尚館自不宜以原招牌繼續經營，必須予以遏止，
  以貫徹社會秩序及民眾觀感之立法目的，是本應依社會秩序維
  護法第18條之1之規定裁處星光男女時尚館勒令歇業。
㈡然而，社會秩序維護法的勒令歇業規範目的，在於處罰以原招
  牌繼續經營的實際行為，而不包括未有繼續經營的行為態樣。
  商業終止營業時，應自事實發生之日起15日內，申請歇業登記
  ，為商業登記法第18條亦有明文，而依商業登記法第18條規定
  ，經主管機關依法核准其歇業登記後，該商業已屬消滅。商業
  經歇業登記後其主體已不存在，不宜以其為行政罰之處分對象
  （經濟部98年9月9日經商字第09800651750號函釋參照）。被
  移送人星光男女時尚館依卷存108年10月14日登記抄本，僅核
  准設立登記資料，移送人並未提出最新登記資料，然經本院依
  職權查詢經濟部商工登記公示資料查詢服務，被移送人星光男
  女時尚館於110年10月29日最新異動後，現況即為歇業登記，
  有該查詢服務列印可按，依上述說明，即與社會秩序維護法第
  18條之1第1項的規範目的不符，而不得對已停業且未實際營業
  之被移送人再為勒令歇業的處罰。
四、依社會秩序維護法第45條第2項裁定，裁定如主文。
中　　華　　民　　國　　111 　年　　9 　　月　　6　　日
               臺灣臺北地方法院
　　　　　　     　　臺北簡易庭  法　官  徐千惠
以上正本係照原本作成。
如不服本裁定，得於裁定書送達之翌日起5日內，以書狀敘述理
由，向本庭（臺北市○○○路0段000巷0號）提起抗告。
中　　華　　民　　國　　111 　年　　9 　　月　　6　　日
　　　　　　　　　　　　　　　　 書記官　蘇冠璇